【裁判字號】    92,訴,293
【裁判日期】    920312
【裁判案由】    貪污治罪條例
【裁判全文】
臺灣高雄地方法院刑事判決                          九十二年度訴字第二九三號
    公  訴  人  臺灣高雄地方法院檢察署檢察官
    被      告  戊○○
    選任辯護人  錢師風律師
右列被告因違反貪污治罪條例案件，經檢察官提起公訴（九十一年度偵字第二四五一
四號），本院判決如左：
    主  文
戊○○依據法令從事公務之人員侵占職務上持有之非公用私有財物，處有期徒刑肆年
，褫奪公權肆年，所得財物新臺幣貳萬肆仟元，應予追繳沒收，如全部或一部無法追
繳，以其財產抵償之。
    事  實
一、緣戊○○係臺灣警察專科學校警員班二專部畢業，自民國八十三年七月七日起，
    分發至內政部警政署保安警察第四總隊第四大隊擔任隊員，並於八十三年特種考
    試警察人員考試丙等行政警察人員考試及格，嗣於八十九年十月二十日，奉調高
    雄市政府警察局新興分局（以下簡稱「新興分局」）警備隊隊員，擔任行政警察
    工作，負責巡邏、值班、臨檢、守望、備勤等共同勤務，以及肅竊、取締非法重
製之盜版光碟等警察業務，為依據法令從事公務之人員。
二、詎料，戊○○竟意圖為自己或第三人不法之所有，於九十一年七月三十一日下午
    五、六時許，佯以前往查緝販售非法重製之盜版光碟為由，對於分派至新興分局
    警備隊服警察役之替代役役男（依據替代役實施條例第十八條、內政部替代役警
    察役役男服勤管理要點第四點規定，適用警察人員相關法令執行職務，以下簡稱
    「警察役役男」）甲○○、壬○○二人，要求與渠於該日夜間共同執行查緝販售
    非法重製之盜版光碟勤務；渠等三人遂於是日夜間九時三十分許，共乘由戊○○
    駕駛新興分局警備隊所保管牌照號碼ＹＱ—九五四三號廂型警備車，抵達高雄市
    前鎮區○○路附近夜市（靠近瑞豐國中，以下簡稱「瑞北夜市」）後，戊○○先
    指示壬○○看守廂型警備車，而帶領甲○○前往由某不詳姓名、年籍之人所擺設
    販售非法重製盜版光碟攤位，渠明知查緝非法重製盜版光碟應先埋伏守候，俟違
    法販售者出現後始予逮捕，以期人贓俱獲，惟戊○○則與甲○○於行抵該攤位後
    立即聲稱︰警察辦案云云，隨即控制該攤位並占有攤位上所陳列供販售用之非法
    重製盜版光碟共計二百四十片【每片市價為新臺幣（下同）一百元，共計為二萬
    四千元】及供人購買非法重製盜版光碟投錢所用之垃圾桶一個，旋於是日夜間九
    時四十八分許，以行動電話通知壬○○將廂型警備車駛來攤位前，三人合力將該
    攤位上全部非法重製盜版光碟及供人購買非法重製盜版光碟投錢所用之垃圾桶一
    個均搬上廂型警備車後，由戊○○駕駛離去；嗣於當日夜間十時許，廂型警備車
    駛至該新興分局旁中山路、中正路之圓環附近時，戊○○為掩飾前述犯行，乃向
    不知情之甲○○、壬○○二人佯稱，渠將自行處理扣押物後續之法律程序，要求
    彼等二人先行返回新興分局警備隊隊部，並要求壬○○將查扣之垃圾桶一個攜回
    丟棄。俟甲○○、壬○○下車離去後，戊○○即將該廂型警備車駛離，並將侵占
    渠職務上所持有之非公用私有財物非法重製盜版光碟共計二百四十片悉數侵占入
    己，另為處分。
三、案經臺灣高雄地方法院檢察署檢察官自動檢舉暨法務部調查局高雄市調查處（以
    下簡稱「高雄市調查處」）報請臺灣高雄地方法院檢察署檢察官偵查起訴。
    理  由
一、訊據被告戊○○矢口否認有何貪污犯行，辯稱：渠係被冤陷，渠平日負責肅竊，
    九十一年間，因上級命令必須有查緝非法重製盜版光碟之績效，僅執行取締查獲
    非法重製之盜版光牒一次，係在九十一年五月十六日夜間，當時曾與甲○○、壬○○二人去高雄縣鳳山市○○路夜市取締查獲有告訴人之非法重製盜版光碟有二
    、三十片，無告訴人之非法重製盜版光碟有一百餘片，投錢筒係空的未查扣，嫌
    疑人為孫姓男子，壬○○、甲○○二人有幫忙將扣案之光牒搬至警備隊五樓，另
    外逮捕嫌疑人後，曾交予到場協助之警員己○○、丁○○帶回分局；九十一年六
    月間，曾與警察役役男丙○○配合過，去鳳山青年夜市看看，沒有取締；九十一
    年七月三十一日夜間十時十四分許，渠可能係為請壬○○喝酒而打電話給他；九
    十一年七月二十九日到八月一日這三天，渠值肅竊專案，並未使用警備車，亦不
    知道何人在這三天使用警備車云云。又，被告之選任辯護人為被告辯護稱︰被告
    始終否認右揭事實，而本案係匿名檢舉，依檢舉函所述，本案應發生在九十一年
    八月初，前後二次，現場有前鎮分局派員蒐證，乙○○在場，指證歷歷，惟經查
    均無證據可資佐證；而證人乙○○、鄭賜卿、徐國棟等人所證述均屬傳聞證據，
    與事實不符；檢察官認九十一年七月二十九日至八月一日某晚，無非係以證人甲○○、壬○○於調查員詢問中之證詞為據，而同日檢察官訊問證人甲○○、壬○○時，均證稱︰地點不清楚，盜版ＣＤ片數不清楚，另證人壬○○於九十一年十
    二月二十四日訊問中證稱︰不知道哪個夜市，證人甲○○證稱︰時間忘了，我們
    三人取締只有一次，地點何處不記得，足證調查局依據通聯紀錄及檢舉函內容鎖
    定七月二十九日至八月一日，強行灌入甲○○、壬○○之意識，即調查筆錄七月
    二十九日至八月一日係調查員之陳述並非證人之供詞；被告於九十一年十月三十
    日上午十時為調查員在分局拘提帶走，在此前並無本案任何信息，而被告僅供稱
    九十一年一月至八月間，負責專案期間，僅偵辦一次盜版ＣＤ案件，有己○○、
    丁○○為證，證人己○○於調查員詢問中供稱︰依常理，被告將業者孫○傑帶至
    夜市出入口交給伊與丁○○帶回，這段期間內，應有分局其他員警或替代役人員
    在攤位監管，至於監管人員係何人，伊不清楚，足證當時應有替代役或其他員警
    在場，果非甲○○、壬○○，究應為何人？檢察官認定犯罪時間為九十一年七月
    二十九日至八月一日，究為何日？檢察官未負舉證責任，如依被告與壬○○通聯
    紀錄，壬○○九十一年七月三十一日夜間九時九分、九時十四分，均在高雄市三
    民區、九時四十八分則在前金區，十時十四分始在前鎮區，換言之，董順服當天
    整晚在外面，至八月一日零時七分始返回分局，而證人甲○○、壬○○二人證述
    查緝時間為當晚八、九時，而證人甲○○、壬○○均證稱︰該日下班後吃過晚餐
    後，在宿舍玩電腦，被告到寢室找伊等二人去夜市幫忙抓盜版ＣＤ，足證當日取
    締盜版ＣＤ前，二警察役役男均在寢室內，與九十一年七月三十一日壬○○整晚
    均在外面有異，但與九十一年五月十六日鳳山市○○路夜市取締盜版ＣＤ時間相
    仿；檢察官對於查扣盜版ＣＤ數量，無非僅以證人甲○○於調查員詢問中證稱︰
    六、七盒，每合約六、七十片，共約五百片，惟同日檢察官訊問中，證人甲○○
    與壬○○均證稱︰不清楚，又證人甲○○於鈞院證稱︰因伊說不記得，他們說有
    沒有五、六十，我說大概有吧，他們就乘上，框架上有三、四個我不確定，因為
    伊搬二個，究係數目為何，檢察官應負積極舉證責任；依檢舉函所載，被告將贓
    物送往六合夜市「阿福」之人銷贓，惟檢察官始終未能查出贓物，何能證明被告
    犯有侵占職務上持有非公有財物罪云云。
二、經查：
  (一)自九十一年五月十六日夜間十一時五十分許起至同年月十七日凌晨零時許，被告
    與新興分局警備隊員警己○○、丁○○計三人共同在高雄縣鳳山市○○路夜市查
    緝取締非法重製盜版光牒，確有查獲少年孫○傑（七十四年八月二十四日出生，
    姓名、年籍均詳卷）以每片一百元之價格販賣非法重製盜版光碟而違反著作權法
    案件，業據證人己○○、丁○○（丁○○於九十二年一月十九日因道路交通事故
    而受傷，刻在高雄醫學大學附設中和紀念醫院腦神經外科加護病房住院治療中，
    有己○○當庭證詞及高雄醫學大學附設中和紀念醫院醫師出具之診斷證明書乙紙
    附卷供參）及新興分局警備隊隊長庚○○三人先後於調查員詢問或本院審理中到
    場結證屬實，並有新興分局警備隊九十一年五月十七日新備警字第○○○八號刑
    事案件報告單、扣押筆錄、扣押物品目錄表各乙份在卷可稽（見九十一年度他字
    第四八一一號其他卷宗頁三五至三七）。另觀諸新興分局警備隊九十一年五月十
    六日、同年月十七日勤務分配表，足認被告均於此二日自下午一時起至翌日凌晨
    一時止，共同與警察役役男丙○○執行肅竊專案小組之勤務，而員警己○○、丁○○二人相同日期、時間亦為執行肅竊專案小組之勤務，另警察役役男壬○○則
    於該日執行支援行政組勤務，警察役役男甲○○係於該日執行支援交通組勤務；
    輔以，證人丙○○曾於調查員詢問中指稱︰伊約於六月中旬，曾與被告服勤時，
    被告帶伊至高雄市三民區澄清湖附近的夜市查緝盜版ＣＤ等語（見九十一年度他
    字第四八一一號其他卷宗頁二二）。
    1.然按人（包括被告及證人）之供述，姑就個人供述之憑信性（Creditability
      ）暫恝置毋論，本於個人之己身經驗與所見所聞之侷限性、案發現場之熟悉度
      與震撼刺激性、己身與相關人員之親疏程度及己身所參與事實階段與經過等各
      方面，均對於供述者本身之記憶及供述之內容有相當影響，故比較所有在場人
      員之供述或證詞，並參酌其他證據資料，即得以較為真實還原事實之原貌。
    2.證人庚○○於九十二年二月十三日本院審理中到庭結證稱︰「（選任辯護人詰
      問︰九十一年五月十六日被告取締時，有無向證人報備？）應該是五月十七日
      查獲。當時要求被告要有取締盜版的績效，才會查獲本件案子，當時被告與另
      外證人己○○、證人丁○○一組」、「（選任辯護人詰問︰當天取締盜版有無
      替代役參與？）被告這一組的勤務是肅竊，五月份有特別要求取締盜版光碟，
      這次在鳳山查到盜版光碟我不瞭解實際上是否有替代役參與，但是我之前有要
      求他們如有出勤務的話，要找替代役陪同」、「（選任辯護人詰問︰替代役非
      正式員警，他們出來後應該沒有簽名，如果正常情形出勤時，是否帶替代役出
      去？）之前曾經排替代役與被告同一組，正常情形下如果有需要，應該就會帶
      替代役出去幫忙幫東西」、「（替代役如果協同警察出勤，是否會簽名？）一
      般會在勤務表簽名」等語，惟自新興分局警備隊九十一年五月十七日新備警字
      第○○○八號刑事案件報告單以觀，除新興分局刑事組偵查員黃啟瑞之職名章
      印文外，查獲員警欄僅有己○○、丁○○及被告姓名，扣押筆錄上亦僅有己○○職名章印文及丁○○署名而已，委難據此引為被告有利事實之認定。
    3.又，證人己○○於九十二年一月二十一日本院審理中到庭結證稱︰「（有無與
      被告查獲盜版光碟？）有，一次，在鳳山青年夜市，是被告打電話叫我和丁○○去支援，我們到現場後，只有被告，而且被告已經把人犯逮捕」、「（ＣＤ
      部分如何扣回來分局？）是被告帶回來的，我們不同組、我與丁○○過去只有
      把人犯帶回來而已」、「（問筆錄時，扣案物是否已經放在隊上？）有」、「
      （本件查獲過程中，有無看到隊上替代役男在支援？）我與丁○○都沒有看到
      」、「（擔任警察工作多久？）二十一年」、「（到鳳山辦案，事前是否要知
      會轄區？）照理來說應該要在分局報備，如果情況緊急來不及報備，就可以直
      接辦。本件是我們自己移送」、「（到鳳山青年夜市時間？）快十點了」等語
      ，核與伊於調查員詢問中證述情節（見九十一年度他字第四八一一號其他卷宗
      頁五十至五一）相符；而證人丁○○於調查員詢問及檢察官訊問中證述內容（
      見九十一年度他字第四八一一號其他卷宗頁四八至四九、偵查卷宗頁四二），
      核與證人己○○所述大致相符，應為真實；準此，證人己○○、丁○○二人上
      開證詞，亦無法據為被告有利事實之認定。
    4.衡諸常情，被告於九十一年五月十六日夜間，乃與警察役役男丙○○搭配共同
      執行肅竊專案小組勤務，豈有值勤中捨棄照表搭配值勤之警察役役男丙○○而
      單獨值勤之理！復怎有另與該日夜間已屬休息中之警察役役男壬○○、甲○○
      二人，共同執行查緝非法重製盜版光碟之可能！
    5.綜上，互核被告此部分之供述情節及證人己○○、丁○○、庚○○、丙○○之
      證詞內容，並參酌刑事案件報告單、扣押筆錄、扣押物品目錄表、勤務分配表
      等文書證據，堪認被告於九十一年五月十六日夜間十一時五十分許，先與警察
      役役男丙○○共同值勤查獲少年孫○傑販賣非法重製盜版音樂光碟之違反著作
      權法案件，並當場逮捕少年孫○傑後，聯絡同時另組值勤中之己○○、丁○○
      到達高雄縣鳳山市○○路夜市入口處，將少年孫○傑交由己○○、丁○○先行
      帶回新興分局警備隊，再與警察役役男丙○○將案外人華特國際音樂股份有限
      公司享有著作財產權之非法重製盜版音樂光碟（白冰冰專輯）十七片及價目表
      一張等物，帶回新興分局警備隊後報請移送偵辦等情甚明。
    6.是被告關於九十一年五月十六日查緝非法重製盜版光碟，乃渠帶同警察役役男
      壬○○、甲○○二人等所辯，除證人壬○○、甲○○二人於本院審理中結證否
      認，詳如後述外，顯係臨訟圖卸刑責之避就飾詞，殊無足取。
  (二)本案尚應究明者，茲為新興分局警備隊是否於九十一年七月三十一日夜間，曾有
    所屬員警在高雄市前鎮區瑞北夜市內，執行查緝取締非法重製盜版光碟之勤務︰
    1.證人即華特國際音樂股份有限公司法務人員乙○○於九十二年一月二十七日本
      院審理中到庭結證稱︰「（當日戊○○帶二名替代役時，你是否在夜市？）沒
      有，我是事後聽夜市攤販講的，前鎮○○路夜市，時間記不得了」、「（攤販
      何人？）我記得是一個賣衣服的，他們（攤販與攤販間）對談時，我經過剛好
      聽到」、「（後來有無前鎮分局講現場情狀？）沒有，我是事後聽前鎮分局刑
      事組小胖在講，因為我有問他，當天搜走盜版ＣＤ的警備車是否前鎮分局所屬
      ，他說不是，經過聯繫，是新興分局的警備車，但詢問新興分局亦否認有查緝
      的動作」、「（當時警備車的車號是否你提供給小胖？）是的，我有聽夜市攤
      販在講警備車的車號，攤販說警備車是廂型車，不是一般自小客車的外觀」、
      「（小胖全名？）鄭賜卿」、「（在市調處所述你當時與鄭賜卿交談時，亦有
      一位國堂亦在現場？）我是跟鄭賜卿講，國堂在旁邊有聽到，他聽到很生氣，
      就去查問新興分局為什麼越轄辦案沒有告知前鎮分局，並非當場告訴我前鎮分
      局在當天的晚上也有在夜市佈線查緝盜版ＣＤ的情形」、「（你當時有無聽到
      攤販講被查獲的時間及人數？）約晚上九點多，不知道人數」、「（是否認識
      攤販？）不認識，係賣男裝的老闆，不詳姓名男子」、「（瑞北夜市的時間？
      ）每星期三、六，並非每天都有，因為我住在夜市附近，常常去逛」、「（國
      堂的全名？）我不知道，因為我不認識他」、「（在你印象中，瑞北夜市最早
      從何時開始擺放？）已經十幾年了，到目前都是維持在每星期三及星期六晚上
      擺放」等語。另證人乙○○於九十一年十月八日調查員詢問中陳稱︰伊曾聽聞
      九十一年八月底九月初，新興分局警備隊曾數次假查緝之名，侵吞盜版ＣＤ，
      並向高雄市政府警察局前鎮分局刑事組鄭賜卿詢問此事，有一位偵查員「國棠
      」（臺語音譯）當場以電話聯繫新興分局警備隊，要求將盜版ＣＤ繳還前鎮分
      局，新興分局告稱警備隊並無查扣該等盜版ＣＤ等語。
    2.證人即高雄市政府警察局前鎮分局偵查員鄭賜卿於調查員詢問及檢察官訊問中
      證稱︰伊曾於九十一年七、八月間某日，有民眾乙○○告訴伊，有一部廂型警
      備車將瑞北夜市某販售盜版ＣＤ攤位之ＣＤ及相關物品全部帶走，伊返回刑事
      組後，曾將此事告知徐國棟等語；證人即高雄市政府警察局前鎮分局偵查員徐
      國棟於調查員詢問及檢察官訊問中證稱︰九十一年七、八月間某日，鄭賜卿曾
      告訴伊，有其他分局駕駛警用廂型車，在瑞北夜市取締盜版ＣＤ，並將該攤販
      所販售之盜版ＣＤ及相關物品全部帶走，伊根據鄭賜卿提供之警車車號向勤務
      中心查詢，該車為新興分局所有，因為廂型警備車一般配備給警備隊使用，伊
      即向新興分局警備隊查詢，但該隊表示當時並無警備隊人員在前鎮分局轄區查
      緝盜版ＣＤ，可能係該分局中正三路派出所向該隊借用廂型警備車，伊又打電
      話給中正三路派出所查詢，該派出所也表示並未有員警在前鎮分局轄區執行取
      締盜版ＣＤ勤務；伊向該等單位表示，如查獲盜版ＣＤ與涉嫌人，應即送地檢
      署，如僅查獲無主ＣＤ，應依拾得物相關程序，函送本分局刑事組處理等語。
    3.證人庚○○於九十二年二月十三日本院審理中到庭結證稱︰「（選任辯護人詰
      問︰前鎮分局是否向警備隊查詢貴隊有沒有派員去取締盜版ＣＤ？）我們同仁
      曾經有問過我，有無派專人去前鎮取締盜版ＣＤ，前鎮分局有打電話過來問這
      件事情，我問專案的人都說沒有，我問辦公室在場替代役也說沒有，時間約在
      八月份以後」、「（是那位同仁跟你說前鎮在追查？）朱勝華」、「（問替代
      役地點在何處？）都在隊部附近」、「（當時替代役有誰在場？）我有碰到就
      會問，並不是把他們召集起來問，我印象中應該有問證人壬○○、證人甲○○
      ，他們二人講沒有，我記得也有問過丙○○，他回答沒有，對於丙○○印象比
      較深刻，因為他與被告有搭配過」等語，足認證人乙○○、鄭賜卿、徐國棟所
      證述之情節非子虛烏有至明。
    4.證人庚○○又於九十二年二月十三日本院審理中到庭結證稱︰「（何時到新興
      分局警備隊服務？）九十一年一月二十八日到現在」、「（被告之前在你們警
      備隊上負責之職務為何？）被告原本是行政警察，負責巡邏、守望、臨檢、盤
      查等工作」、「（隊上公務車幾部？）六部，廂型車一部」、「（廂型車車牌
      號碼？）我不知道」、「（提示其他卷宗頁三八所示照片，是否為你們警備隊
      廂型車公務車？）是的」、「（其它公務車類型？）只有一部廂型車，其它不
      是廂型車，都是自小客車類型」、「（公務車派用登記情形？）我們都把這部
      廂型公務車鑰匙放在警備隊值班臺，我們只有一部廂型車，其它單位偶爾會來
      借用，因為他們有時去楠梓打靶或載人載東西，他們借用都沒有登記，鑰匙由
      值班人員控管，但是並沒有登記借車紀錄的要求」、「（同仁借來沒有講借車
      目的，是否會借？）一般都會講目的。有時送贓物或議會有抗爭時都會臨時出
      車。比較負責的人也不會登記在員警工作紀錄簿上，到目前為止也沒有登記的
      要求」等語，而牌照號碼ＹＱ—九五四三號廂型警備車（見九十一年度他字第
      四八一一號其他卷宗頁三八），乃新興分局警備隊保管使用乙節，業據被告供
      承屬實，並有證人庚○○、壬○○、甲○○、丙○○、辛○○（後二人於偵查
      中）結證無訛在卷。
    5.是以，證人乙○○、鄭賜卿、徐國棟等人所證述之情節雖係聽聞所得，惟經伊
      等向新興分局警備隊查證過程，既經證人庚○○於本院審理中結證綦詳如上，
      故互核證人乙○○、鄭賜卿、徐國棟、庚○○等人之證述內容，而此四位證人
      與被告並無任何仇恨怨隙，亦據四位證人及被告供明在卷，堪認九十一年七、
      八月間，曾有人使用新興分局警備隊所屬之牌照號碼ＹＱ—九五四三號廂型警
      備車，到高雄市前鎮區瑞北夜市查扣某擺放非法重製盜版光碟攤位上之全部非
      法重製盜版光碟及其他相關物品等情。
  (三)再者，究係何人使用該部牌照號碼ＹＱ—九五四三號廂型警備車，至高雄市前鎮
   區瑞北夜市執行查扣非法重製盜版光碟及相關物品？
    1.證人即新興分局警察役役男丙○○於九十二年一月二十一日本院審理中到庭結
      證稱︰伊大約在九十一年七月底時，在警察役役男寢室內，曾聽聞壬○○、甲○○二人提及，下班時間，曾為被告叫喚去搬東西等語；證人即新興分局警察
      役役男辛○○於九十二年一月二十一日本院審理中到庭結證稱︰伊當日下班回
      寢室後，聽聞壬○○、甲○○二人提及下班時間，被戊○○叫去搬東西，後來
      也聽說，該二人係搬盜版ＣＤ；新興分局警備隊警察役役男共十人，分二間寢
      室，一間住六人，另一間住四人，伊住在四人房，另三名室友為潘佳昌、甲○○、丙○○，壬○○住另一房間等語。
    2.證人壬○○於九十一年十月二十九日調查員初次詢問中證稱︰大約在九十一年
      七月二十九日至八月一日間某日，伊與甲○○在寢室內沒有勤務，被告突然到
      寢室找伊等二人，說晚上臨時有勤務執行，需要二名警察役支援幫忙，當時寢
      室內只有伊與甲○○即答應被告要求；約當晚八、九時許，伊等二人陪同被告
      前往高雄市前鎮區某夜市協助值勤，途中被告才約略告知要到夜市取締盜版Ｃ
      Ｄ，因伊非高雄人，對高雄道路及地理位置不熟，印象中，被告駕車約一、二
      十分鐘就抵達前鎮區某一夜市，被告指示伊留在車上看管警備車，被告與甲○○步行進入夜市執行查緝盜版ＣＤ，過了約二、三分鐘，被告以行動電話與伊
      聯絡，指示伊將警備車駛入夜市販賣盜版ＣＤ攤位前會合，被告當場拍照存證
      後，就指示伊與甲○○將盜版ＣＤ攤位上之木箱、一個垃圾桶搬上警備車；伊
      發現木箱內分格狀，每個分格內都裝有盜版ＣＤ，當場未清點，故不知確實數
      量，疑似裝錢的垃圾桶，在伊上車後才發現，裏面沒有裝錢，回程亦由被告駕
      車，到中正路與中山路圓環附近距離新興分局約一百公尺，被告指示伊與甲○○二人先下車回分局，並表示他要載盜版ＣＤ去整理；約十月下旬某日，隊長
      庚○○曾叫伊至隊部休息室詢問，之前有無在下班時間配合被告前往前鎮區某
      夜市出任務，當時伊向隊長回答沒有，因為怕招致無謂困擾等語。同日檢察官
      訊問中證稱︰被告曾於七月底某日，帶伊取締盜版ＣＤ，地點不清楚，別無其
      他警員參與執行，警察役役男僅伊與甲○○二人，查扣之盜版ＣＤ片數不清楚
      等語。另遍閱全部卷證資料，證人壬○○於九十一年十月二十九日調查員詢問
      及檢察官訊問證述之際，偵查機關（包括偵查輔助機關—高雄市調處）尚未取
      得被告或證人壬○○之行動電話雙向通聯紀錄，詳如後述，豈有如被告選任辯
      護人為渠辯稱所言︰調查局係依據通聯紀錄鎖定七月二十九日至八月一日，強
      行灌入甲○○、壬○○之意識，即調查筆錄七月二十九日至八月一日係調查員
      之陳述並非證人之供詞云云。
    3.證人甲○○於九十一年十月二十九日調查員初次詢問中證稱︰九十一年七月底
      某晚，伊甫自交通組下班返回宿舍休息時，曾應被告要求，與壬○○一起支援
      被告，搭乘廂型警備車，由被告開車，前往高雄市某夜市○○○○○路，不知
      哪個夜市，下車後，被告帶領伊至一個販售盜版ＣＤ的攤位，現場並沒有看到
      負責人，僅放置一個讓客人投錢的垃圾桶，被告向現場民眾聲稱警察辦案，即
      指示伊將盜版ＣＤ堆在一起後，由被告拍照，再由伊、壬○○與被告三人將該
      盜版ＣＤ、投錢垃圾桶搬到車上，由被告駕車回分局後，被告就叫伊與壬○○
      下車，說後續的辦案過程他會處理；當時查扣盜版ＣＤ共六、七盒，每盒六、
      七十片，共約五百片，至於查扣一個投錢垃圾桶，搬動時會聽到裏面發出銅板
      碰撞的聲音，確實金額不清楚；另外，九十一年十月下旬某日，隊長庚○○曾
      找伊至辦公室，問伊之前曾否與被告在下班休息時間一同外出任務，當時伊回
      答沒有，因為怕招致無妄之災等語。同日檢察官訊問中證稱︰被告曾於七月底
      某日，帶伊取締盜版ＣＤ，地點不清楚，別無其他警員參與執行，警察役役男
      僅伊與甲○○二人，查扣之盜版ＣＤ片數不清楚等語。
    4.證人壬○○於九十二年一月二十一日本院審理中到庭結證稱︰（與甲○○寢室
      是否相同？）沒有，我在他對面，我住的寢室有六人，甲○○寢室有四人，我
      一開始與甲○○住在同一寢室，因為原來寢室有電視、電腦太吵了，我就搬到
      對面寢室」、「（下班後被告有無叫你們幫忙？）有，就是這一次，只有我與
      甲○○，由被告開警備隊廂型車子去的」、「（提示其他卷宗頁三八之照片，
      是否為這部？）是的，車號我不記得，我們警備隊只有一部這種車，當天車子
      係被告開的」、「（被告如何找你？）當天我們下班後，寢室就剩我與甲○○
      在玩電腦，他就叫我們和他去夜市搬光碟，他開車載我去，到夜市後，我在車
      上，被告與甲○○到夜市，被告說會以電話和我聯絡（電話號碼為○九一八Ｘ
      ＸＸＸＸＸ號，詳見卷內），被告有時會打電話給我，約我去打球及向我借摩
      托車」、「（當天被告幾點到寢室找你？）我不記得是幾點，但是是在下班後
      ，應該是五、六點時候」、「（被告平常一天晚上會打幾通電話給你？）不一
      定，有時約打球地點及請我們買飲料」、「（當天你們去搬盜版ＣＤ，你印象
      中被告有無打行動電話給你？）應該有」、「（在何情況下打電話給你？）不
      記得，我接電話的地點也不記得」、「（被告為何事打電話給你？）忘記了」
      、「（晚上幾點不能出去？）規定是十點」、「（寢室地點？）在分局樓上」
      、「（七月三十一日你有無休假？）不知道」、「（七月三十一日晚上十點十
      四分，你在前鎮做什麼？）不知道」、「（告以被告行動電話號碼為何人所有
      ？）不知道」、「（打球地點？）五福路上中山體育場打籃球」、「（十點十
      四分這通電話是被告在前鎮打給你的，你也在前鎮，做何事？）不記得了」、
      「（有無到前鎮打球？）沒有」、「（如果請假出差填寫何資料？）要寫資料
      登記簿，但是都沒有在簽，休假的話要簽出入登記簿，有規定要簽，但是都沒
      有在簽」、「（如何控管你們有無在隊上？）因為我們都在隊上上班，長官不
      定時會來查勤，長官會下來寢室點名」、「（出入登記簿保管單位？）警備隊
      保管」、「（提示警備隊七月三十一日勤務分配表，有何意見？）七月三十一
      日當天我沒有休假」、「（當天你為何在前鎮？）規定不能外出，但是我有時
      會去買宵夜，我應該不會跑那麼遠」、「（到夜市搬盜版ＣＤ時間？）我們去
      一下就搬了，我們六、七點就出發，下班後被告就來找我們，我們去的時候，
      天就黑了，因為我們是五點半下班，我們去搬完就回來了，不會超過二個小時
      」、「當天搬ＣＤ時，我都沒有看手錶」、「（到現場，你有無搬ＣＤ？）有
      ，數量我不記得，我們車子開進夜市，停在攤位旁邊」、「後來由我把車子開
      到夜市攤位旁邊」、「（搬哪些東西？）盜版的音樂ＣＤ，我不知道我搬幾個
      ，現場擺幾個架子我記不起來，我只負責搬，不知道有無對攤位拍照，搬完就
      走了」、「（回分局你坐在車子何處？）我坐在最後面的那排，甲○○坐我前
      面，ＣＤ放我旁邊」、「（有無扣到投錢筒？）車上有看到，我沒有去看裏面
      有無錢，我沒注意去聽有無銅板的聲音，投錢筒不是我搬的，我只有搬ＣＤ」
      、「（被告帶你們去搬ＣＤ，後來有無找其他警察去支援？）不知道」等語。
    5.證人甲○○於九十二年一月二十一日本院審理中到庭結證稱︰「（戊○○曾在
      下班後找你辦案幾次？）一次，幫忙抓盜版ＣＤ，地點我不太清楚，因為當天
      是晚上，我與壬○○在聊天，沒有注意地點，我們是開廂型車過來」、「（提
      示其他卷宗頁三八之照片，是否為這部車？）是這種車，但是車牌我沒有記，
      外觀與這部車子相同，由戊○○開車，載我與壬○○去，戊○○只跟我們講說
      要我們去支援」、「夜市○○路旁的一塊空地上，這個地方我之前沒有去過，
      小港以外的夜市我很少在逛。被告帶我們去的夜市，確實地點我不知道，那邊
      的路我不熟」、「（我下班後好像吃過晚餐，在宿舍玩電腦，被告要我及壬○○去幫忙抓盜版ＣＤ，我沒有印象寢室有其他替代役男，我們開車去夜市，我
      們就下去搬」、「（壬○○與你是否為同一寢室？）一開始是，但是後來他搬
      到隔壁去。我住的寢室註四人，另一間寢室住六人。壬○○本來與我同一間寢
      室，後來因為有人搬電腦來，他才搬到隔壁寢室」、「（到現場後，戊○○有
      無講如何分配勤務？）沒有，我跟著戊○○走，壬○○在車上等。我們進到夜
      市內就看到有一攤盜版ＣＤ，被告叫我去叫壬○○來搬，因為我們二人搬不動
      」、「（被告馬上叫你叫壬○○之前，你們有無在現場埋伏或觀看？）我與被
      告繞了一圈後，被告就叫我回去叫壬○○來搬。當時攤子有圍觀的人」、「好
      像一開始有人在挑片，因為時間太久了，我忘記了。我們到夜市是穿便服」、
      「被告好像有講我們是警察，要查扣這些盜版ＣＤ，所以圍觀的人才散開，我
      就去找壬○○，我們回到攤位，我們三人就搬ＣＤ各一趟，數量我不確定，框
      架有三、四個，我不確定，因為我搬二個」、「（為何在市調處講有六、七盒
      ？）沒有，我記得我搬一趟，我搬二個，我沒有注意被告搬幾個」、「（一個
      木框約有幾片？）我們在現場沒有清點，有些框的片比較多，有些比較少，我
      們三人各搬一趟」、「（投錢筒何時搬？）我沒有搬到投錢筒」、「（有沒有
      搬到牌子？）我沒有搬到」、「（這個攤位有無牌子？）我沒有注意」、「（
      搬的過程中有無人出來？）我們去搬的時候，都沒有人出來干擾」、「（搬到
      車上時，有無看到投錢筒？）不知道，因為我搬上去時，我坐在後面，東西放
      在中間」、「（市調處有提到投錢筒？）箱子放在沙發上面，我有聽到聲音，
      但是沒有看到筒子。當時扣到的東西放在沙發中間，我坐在沙發後面，壬○○
      與我一起坐，駕駛座右側沒有人坐，因為東西都放在沙發，開車過程中我有聽
      到聲音，我沒有看到投錢筒」、「（為何在市調處講每盒約六、七十片，共五
      百片？）因為我說不記得，他們就說有沒有五、六十，我說大概有吧，他們就
      乘上，剛好事這個數量，做完筆錄後，我有看過」、「（後來你們載盜版ＣＤ
      到何處？）開到分局大馬路旁邊，因為大馬路很難停車，被告叫我與壬○○上
      去休息，說這片子他會處理」、「（當時在夜市現場對盜版ＣＤ有無拍照？）
      有，有帶相機去，相機不是我保管，也不是我照相的」、「（被告找你們二位
      時間？）我不記得了」、「（到夜市的時間？）我沒有戴手錶的習慣，我今天
      也沒有戴手錶，我看時間都是看手機」「（被告帶你們去搬ＣＤ，後來有無找
      其他警察去支援？）不知道」等語。
    6.互核證人甲○○、壬○○、辛○○、丙○○等人證詞，先後供述或證述之情節
      容有相異之處，而證人於案發後隨即所供述或證述之情節，因最為接近案發時
      點，亦較不易受其他因素干擾或影響，較為接近各該證人所親自見聞之真實狀
      態；輔以證人乙○○、鄭賜卿、徐國棟、庚○○等人前揭證述情節，顯見被告
      曾於九十一年七月底八月初某日夜間八、九時許，曾駕駛牌照號碼ＹＱ—九五
      四三號廂型警備車偕同警察役役男壬○○、甲○○二人，共同至高雄市前鎮區
      「瑞北夜市」值勤，並於到達後立即聲稱警察辦案云云，並當場查扣全部非法
      重製盜版光碟及供人投錢之垃圾桶一個等情，至為明確。
  (四)然而，被告究於何日何時偕同警察役役男壬○○、甲○○二人，駕駛牌照號碼Ｙ
    Ｑ—九五四三號廂型警備車，至高雄市前鎮區「瑞北夜市」，查扣非法重製盜版
    光碟及供人投錢之垃圾桶一個，茲析述如次︰
    1.證人壬○○於九十一年十一月二十五日調查員第二次詢問中證稱︰被告所持用
      之行動電話○九三一ＸＸＸＸＸＸ號（詳卷），曾於九十一年七月三十一日夜
      間九時四十八分許，與伊行動電話○九一八ＸＸＸＸＸＸ號聯絡，但伊已忘記
      係為何事；同日夜間十時十四分許，則係被告當晚帶伊與甲○○二人前往前鎮
      區某夜市查緝取締盜版ＣＤ後，要伊先留在警備車上看管，而帶甲○○先行進
      入夜市查緝，約過約二、三分鐘，被告則以此通電話與伊聯繫，通知伊將警備
      車開入夜市，與渠等在販售盜版ＣＤ攤位會合；另九十一年八月一日凌晨零時
      七分許，則係被告打電話給伊，問伊有無將七月三十一日夜間，在前鎮區某夜
      市查緝取締盜版ＣＤ所帶回之垃圾桶（供人購買盜版ＣＤ投錢用）拿去丟掉，
      而伊回答已將之丟至新興分局警備隊之大型垃圾桶中，伊係於七月三十一日返
      回新興分局後，被告要求伊將該垃圾桶丟掉，故伊下車後即將該垃圾桶攜往新
      興分局警備隊隊部大型垃圾桶丟棄；伊除該次與被告前往前鎮區某夜市查緝取
      締盜版ＣＤ一次外，並無其他隨同被告外出前往夜市查緝取締盜版ＣＤ之事等
      語，至為明確，核與泛亞電信股份有限公司九十一年十一月二十二日製表被告
      所持用行動電話號碼自九十一年七月二十九日起至同年八月一日止之通聯紀錄
      （頁四參照）記載相符，另有檢察官於九十一年十一月二十日調取證人壬○○
      自九十一年七月二十九日起至同年八月一日止之雙向通聯紀錄在卷可攷（見臺
      灣大哥大電信資訊連結作業查詢結果，偵查卷宗頁二七至三十）。
 2.觀諸被告及證人壬○○各別所持用行動電話通聯紀錄，九十一年七月三十一日
      夜間十時十四許，被告與證人壬○○分別發話與受話地點均為高雄市前鎮區，
      而縱認被告常有與證人壬○○等警察役役男打球、喝酒、吃飯等事，亦未曾至
      高雄市前鎮地區之事實，業據被告供明在卷，相關警察役役男證詞詳如前述，
      益見證人壬○○此部分證述情節非屬信口胡謅甚明；矧以，被告至少自九十一
      年七月三十一日夜間十時七分許起，即在高雄市前鎮地區使用上揭行動電話發
      話與他人（○九一三ＸＸＸＸＸＸ號，詳卷）聯繫，又於同日夜間十時三十三
      分許，與同一人發話聯繫時，即已移動至高雄市新興區○○○路七三號頂樓泛
      亞電信股份有限公司基地臺之範圍。參以，證人壬○○早於調查員初次詢問中
      即證稱︰大約八、九時許出發，駕車時間約一、二十分鐘，伊看管廂型警備車
      後二、三分鐘，被告即以行動電話告知伊將廂型警備車駛進夜市內攤位前等語
      至明，已如前述，雖證人壬○○前後證述之情節容有相異之處，惟證人於案發
      後隨即所供述或證述之情節，因最為接近案發時點，亦較不易受其他因素干擾
      或影響，較為接近各該證人所親自見聞之真實狀態，本院實查無證人壬○○證
      詞憑信性有何瑕疵存在之積極證據下，自應以證人壬○○於調查員初次詢問中
      所證述之情節，較為接近真實。
    3.是以，被告與證人壬○○、甲○○等三人乃於九十一年七月三十一日夜間九時
      三十分許，共乘由戊○○駕駛新興分局警備隊所保管牌照號碼ＹＱ—九五四三
      號廂型警備車，抵達高雄市前鎮區瑞北夜市後，被告先指示證人壬○○看守廂
      型警備車，而帶領證人甲○○前往由某不詳姓名、年籍之人所擺設販售非法重
      製盜版光碟攤位，隨即控制該攤位並占有攤位上所陳列供販售用之非法重製盜
      版光碟及內裝販售所得款項垃圾桶一個，並於是日夜間九時四十八分許，以電
      話通知證人壬○○將廂型警備車駛來攤位前，渠等三人合力將該攤位上全部非
      法重製盜版光碟（含框架）及供人購買非法重製盜版光碟投錢用之垃圾桶一個
      搬上廂型警備車後，由被告駕駛離去；嗣於當日夜間十時許，廂型警備車駛至
      該新興分局旁中山路、中正路之圓環附近時，被告則要求證人壬○○、甲○○
      二人先行返回新興分局警備隊隊部，並要求證人壬○○將查扣之垃圾桶一個攜
      回丟棄等情，至堪認定。
  (五)至於被告所查扣之非法重製盜版光碟之所有人及數量部分，前者，因未查獲相關
    擺設販售非法重製盜版光碟之人而無從稽攷。後者，則依據證人壬○○證詞，非
    法重製盜版光碟係陳列在攤位上之木箱（或木框架）內，木箱內有分格，每個分
    格內都裝有非法重製盜版光碟，因當場並未清點，不知確實數量，伊只負責搬非
    法重製盜版光碟，不記得搬幾個木框架，並未搬垃圾桶等語；另依據證人甲○○
    證詞，先證稱：查扣非法重製盜版光碟共六、七盒，每盒六、七十片，共約五百
    片，又證稱：框架有三、四個，被告、證人壬○○與伊各搬一趟，當場未清點，
    不知確實片數等語。綜上，因證據所指之事實不明確，互核證人壬○○、甲○○
    之證詞，本於罪疑唯輕之原則，應從有利於被告之事實加以認定，堪認被告當晚
    所查扣之非法重製盜版光碟共計有四個木框架，每個木框架有六十片非法重製盜
    版光碟，故共計有二百四十片之非法重製盜版光碟。另外，偵查中曾就檢舉函所
    述地點六合夜市進行訪查蒐證，得知非法重製盜版光碟每片係以一百元之價格販
    售予不特定人，有蒐證報告乙份（見偵查卷宗頁二十至二二）附卷足憑，益徵被
    告侵占之非法重製盜版光碟係有財產價值之物，折價約合二萬四千元；且被告將
    渠查扣之非法重製盜版光碟未依法定程序處理，而悉數變易持有之意思而侵吞入
    己，確有不法所有之意圖甚明。
  (六)被告先後於九十一年十月三十日本院調查羈押訊問、九十一年十二月二十六日本
    院調查延長羈押訊問中自承︰渠與警察役役男壬○○、甲○○二人及同事己○○
    、丁○○均無嫌隙或過節，並常與警察役役男相約吃飯、喝酒或打球（見本院九
    十一年度聲羈字第八○八號刑事卷宗頁五、九十一年度偵聲字第五六三號刑事卷
    宗頁四）等語。而證人丙○○、辛○○、甲○○及壬○○四人亦分別就被告與警
    察役役男互動良好，亦未發生相處上不愉快之事情，常互約一起打球、吃飯等情
    於本院審理中結證綦詳（詳見九十二年一月二十一日訊問筆錄），而證人庚○○
    、鄭賜卿、徐國棟分別為新興分局警備隊隊長、高雄市政府警察局前鎮分局刑事
    組偵查員，證人乙○○則係華特國際音樂股份有限公司法務人員，衡諸常情，證
    人等當無設辭誣陷被告之動機或理由，伊等數人先後證述如上，並參以其他卷證
    資料，已如前述，職是之故，本案事證已臻明確，被告所辯，應無足取，渠侵占
    職務上持有非公用私有財物之犯行洵堪認定，應予依法論科。
三、被告戊○○係臺灣警察專科學校警員班二專部畢業，自八十三年七月七日起，分
    發至內政部警政署保安警察第四總隊第四大隊擔任隊員，並於八十三年特種考試
    警察人員考試丙等行政警察人員考試及格，嗣於八十九年十月二十日，奉調高雄
    市政府警察局新興分局（以下簡稱「新興分局」）警備隊隊員，擔任行政警察工
    作，負責巡邏、值班、臨檢、守望、備勤等共同勤務，以及肅竊、取締非法重製
    之盜版光碟等警察業務，業據證人庚○○結證屬實在卷，並有高雄市政府警察局
    九十二年一月二十二日高市警新分人字第○九一○○○一二○一號函檢附自八十
    三年七月一日任職日起至九十一年十月三十日停職日止期間獎懲資料人事資料列
    印報表乙份、內政部警政署保安警察第四總隊九十二年二月七日保四警字第○九
    二○○○一四五八號函檢附獎懲資料乙份在卷可按，為貪污治罪條例第二條前段
    依據法令從事公務之人員。核渠所為，係違犯貪污治罪條例第六條第一項第三款
    之侵占職務上持有之非公用私有財物之貪污罪。復按貪污治罪條例第十二條第一
    項規定︰「犯第四條至第六條之罪，情節輕微，而其所得或所圖得財物或不正利
    益在新臺幣五萬元以下者，減輕其刑」，而該條項規定之立法本旨重在所得，必
    以犯罪行為「實際所得」或「意圖取得」為準（法院辦理貪污治罪條例案件應行
    注意事項第一點參照）。查被告雖違犯貪污治罪條例第六條第一項第三款侵占職
    務上持有之非公用私有財物之貪污罪，惟渠侵占非法重製盜版光碟彼時市價約為
    每片一百元，茲審酌渠所侵占之非法重製盜版光碟折算金額情節輕微，而渠所得
    之財物折合市價為二萬四千元，乃在五萬元以下，是故，爰依貪污治罪條例第十
    二條第一項之規定，減輕其刑。爰審酌被告自臺灣警察專科學校畢業，擔任警察
    工作業已八年有餘，期間非短，對於搜索扣押取得財物之法定處理流程，自應為
    明知，甚至相當程度熟稔，竟未恪遵法令，擅自侵占處分不詳姓名、年籍之犯罪
    嫌疑人所擺設販售非法重製盜版光碟之財物，破壞警譽甚鉅，實屬惡劣；又被告
    犯罪後否認犯行，尚難遽認有何悔改之意，並參酌被告犯罪之動機、目的、手段
    、智識程度、侵占非法重製盜版光碟之數量，價值非鉅等一切情狀，量處如主文
    所示之刑。末按犯貪污治罪條例之罪，宣告有期徒刑以上之刑者，並宣告褫奪公
    權；又宣告六月以上有期徒刑，依犯罪之性質認為有褫奪公權之必要者，宣告褫
    奪公權一年以上十年以下；褫奪公權，於裁判時併宣告之，貪污治罪條例第十七
    條、刑法第三十七條第二項、第三項分別定有明文，視被告之犯罪情節，爰依法
    併予宣告褫奪公權四年。至按犯貪污治罪條例第四條至第六條之罪者，其所得財
    物，應予追繳，並依其情節分別沒收或發還被害人；又前項財物之全部或一部無
    法追繳時，應追徵其價額，或以其財產抵償之，貪污治罪條例第十條第一項、第
    二項分別定有明文，是以，應予追繳、追徵或供抵償之財物，究應沒收或發還，
    應視其情節而定，有被害人者，應發還被害人；無被害人者，應予沒收（最高法
    院八十八年度臺上字第一八六二號、八十八年度臺上字第五九○○號刑事判決要
    旨均同此見解足資參照），故本案雖非無被害人之情形，惟迄無何積極證據證明
    確屬何人所有，與無被害人之情形相若，是被告侵占職務上持有之非公用私有財
    物非法重製盜版光碟，經折算市價為二萬四千元，應追繳並沒收，如全部或一部
    無法追繳時以渠財產抵償之。
四、公訴意旨另以被告尚侵占職務上持有非法重製盜版光碟二百六十片（起訴書認定
    共計五百片）及供人購買非法重製盜版光碟投錢所用之垃圾桶一個（內裝有販售
    所得款項），惟查關於非法重製盜版光碟部分，業據本院調查證據後認定如上，
    茲不贅言；而供人購買非法重製盜版光碟投錢所用之垃圾桶一個，其內究否已投
    入相當販售非法重製盜版光碟所得，證人壬○○、甲○○證述不一，且為被告所
    否認在卷，然證人壬○○證稱︰伊與甲○○二人下車之際，被告即要求伊將垃圾
    桶攜回新興分局警備隊隊部丟棄，伊亦因此將該垃圾桶丟棄在新興分局警備隊之
    大垃圾桶內等語，委難遽認被告有何侵占供人購買非法重製盜版光碟投錢所用之
    垃圾桶一個之可能，遑論該垃圾桶內之現金，此部分既不能證明被告犯罪，此外
    復查無其他積極證據足資認定被告有此部分檢察官所指摘之犯行，原應為無罪判
    決之諭知，惟公訴意旨認此部分與前揭有罪部分有實質上一罪關係，爰不另為無
    罪判決之諭知，併此敘明。
據上論斷，應依刑事訴訟法第二百九十九條第一項前段，貪污治罪條例第二條前段、
第六條第一項第三款、第十條第一項、第二項、第十二條第一項、第十七條，刑法第
十一條、第三十七條第二項、第三項，判決如主文。
本案經檢察官李允煉到庭執行職務。
中      華      民      國    九十二    年      三      月十二     日
                                  臺灣高雄地方法院刑事第四庭
                                      法  官    劉定安
右正本證明與原本無異。
如不服本判決，應於判決送達後十日內，向本院提出上訴狀。
                                      書記官    蔡莉娟
中    華    民    國      九十二      年      三      月      十九      日
附錄本案論罪科刑法條全文︰
貪污治罪條例第六條
有下列行為之一者，處五年以上有期徒刑，得併科新臺幣三千萬元以下罰金：
一  意圖得利，抑留不發職務上應發之財物者。
二  募集款項或徵用土地、財物，從中舞弊者。
三  竊取或侵占職務上持有之非公用私有器材、財物者。
四  對於主管或監督之事務，明知違背法令，直接或間接圖自己或其他私人不法利益
    ，因而獲得利益者。
五  對於非主管或監督之事務，明知違背法令，利用職權機會或身分圖自己或其他私
    人不法利益，因而獲得利益者。
前項第一款至第三款之未遂犯罰之。


司法院資訊處製作；財團法人民間司法改革基金會備份。
